【裁判字號】    98,審交簡上,18
【裁判日期】    980408
【裁判案由】    過失傷害
【裁判全文】
臺灣士林地方法院刑事判決          98年度審交簡上字第18號
上  訴  人
即  被  告  乙○○
上列上訴人即被告因過失傷害案件，不服本院士林簡易庭於中華
民國98年1 月6 日所為97年度士交簡字第2361號第一審刑事簡易
判決（聲請簡易判決處刑案號：臺灣士林地方法院檢察署97年度
調偵字第423 號），提起上訴，本院管轄之第二審合議庭判決如
下：
    主  文
原判決撤銷。
乙○○因過失傷害人，處有期徒刑參月，如易科罰金，以新臺幣
壹仟元折算壹日。緩刑貳年。
    事 實
一、乙○○於民國97年5 月20日上午8 時32分許，騎駛車牌LLI-
    416 號重型機車，沿臺北縣淡水鎮小坪頂往臺北方向行駛，
    行經淡水鎮小坪頂23-2號前時，欲往左迴轉，本應注意迴車
    時，應暫停並顯示左轉燈光或手勢，看清無來往車輛，始得
    迴轉，且劃有雙黃線之路段，不得迴車，而依當時天候晴、
    日間自然光線、路面乾燥無缺陷、無障礙物、視距良好等情
    ，並無不能注意之情事，竟疏未注意而逕行迴轉，適有甲○
    ○騎駛車牌CKX-321 號重型機車附載其妻曾齡億行駛於乙○
    ○機車之左後方，見狀避煞不及，甲○○騎駛之機車自後方
    追撞乙○○所騎駛之上開機車，致甲○○、曾齡億人車倒地
    ，甲○○受有牙齒斷裂、上下肢多處鈍挫傷等傷害（曾齡億
    受傷部分，未據告訴)， 而乙○○肇事後，於前往處理之臺
    北縣政府警察局淡水分局交通分隊隊員李宙曉員警未發覺前
    ，自首肇事經過，並接受裁判。
二、案經甲○○訴由臺北縣政府警察局淡水分局報告臺灣士林地
    方法院偵查後聲請簡易判決處刑。
    理  由
一、上開時、地因車禍而告訴人甲○○受上述傷害之事實，迭據
    被告乙○○於警詢、偵查及本院審理中坦承不諱，核與證人
    即告訴人甲○○於警詢及偵查中證述之情節相符，並有道路
    交通事故現場圖、調查報告表(一)、(二)各1 份、談話紀錄表2
    份、現場照片16張、行政院國軍退除役官兵輔導委員會臺北
    榮民總醫院出具之診斷證明書1 紙在卷（參見偵查卷第12至
    13頁、第18頁、第23至25頁、第33至40頁）可稽，足認被告
    上開自白核與事實相符，堪以認定。
二、按駕駛人駕駛汽車（包括機器腳踏車），應遵守道路交通標
    誌、標線、號誌之指示，在劃有分向限制線之路段，不得迴
    車；又汽車迴車前，應暫停並顯示左轉燈光或手勢，看清無
    來往車輛，始得迴轉，道路交通安全規則第90條、第106 條
    第2 款、第5 款分別定有明文。本件被告於案發時，疏未注
    意上開規定，且依上開道路交通事故調查報告表、道路交通
    事故現場圖、現場照片所示，本件案發當時天候晴，日間自
    然光線，路面乾燥無缺陷、無障礙物、視距良好，亦無何不
    能注意之情事，竟貿然往左迴轉，適告訴人甲○○行駛於被
    告機車之左後方，見狀避煞不及，自後追撞被告之機車，致
    告訴人甲○○人車倒地受有牙齒斷裂、上下肢多處鈍挫傷等
    傷害，被告確有過失，而其過失行為與告訴人所受傷害間具
    有相當因果關係，堪以認定。綜上所述，本件事證明確，被
    告過失傷害犯行，洵堪認定，應依法論科。
三、核被告所為，係犯刑法第284 條第1 項前段之過失傷害罪。
    被告於肇事後，在未被有偵查犯罪職權之公務員發覺前，即
    向到場處理臺北縣政府警察局淡水分局交通分隊隊員李宙曉
    員警主動陳述肇事情節，並接受裁判，有臺北縣政府警察局
    淡水分局道路交通事故肇事人自首情形紀錄附卷（參見偵查
    卷第16頁）可憑，應認已符合自首要件，乃依刑法第62條前
    段之規定，減輕其刑。原審以被告罪證明確，予以論罪科刑
    ，固非無見，惟查，本件被告於案發後已自首犯罪，如上所
    述，原審漏未認定被告自首之情，容有未洽，則被告上訴意
    旨指陳原審量刑過重，為有理由，並有上開可議之處，自應
    由本院將原判決予以撤銷改判。爰審酌被告過失情節、告訴
    人甲○○所受傷害之程度，被告犯後坦承犯行，態度良好，
    且與告訴人達成和解，賠償告訴人新臺幣25,000元，此為告
    訴人於本院98年3 月10日準備程序中陳稱無訛，並有臺北縣
    五股鄉調解委員會調解筆錄在卷可憑，及被告之智識程度等
    一切情狀，量處如主文第2 項所示之刑，並諭知其易科罰金
    之折算標準，以示懲儆。
四、末查，被告前未曾因故意犯罪而受有期徒刑以上刑之宣告，
    有臺灣高等法院被告前案紀錄表1 紙附卷可查，本院審酌被
    告因一時疏忽，誤觸刑章，情節非重，且於事後已與告訴人
    甲○○和解，告訴人亦表示願意原諒被告予其自新機會，被
    告經此偵審程序及科刑教訓，應當知所警惕，信無再犯之虞
    ，因認被告所受宣告之刑以暫不執行為適當，爰併諭知緩刑
    2 年，以啟自新。
據上論斷，應依刑事訴訟法第455 條之1 第1 項、第3 項、第36
9 條第1 項前段、第364 條、第299 條第1 項前段，刑法第284
條第1 項前段、第62條前段、第41條第1 項前段、第74條第1 項
第1 款，刑法施行法第1 條之1 第1 項、第2 項前段，判決如主
文。
本案經檢察官鄭堤升到庭執行職務。
中    華    民    國    98    年     4    月    8     日
                  刑事第一庭審判長法  官  雷雯華
                                  法  官  周明鴻
                                  法  官  王沛雷
以上正本證明與原本無異。
本件不得上訴。
                                  書記官  陳麗津
中    華    民    國    98    年     4    月    8     日
附錄本案論罪法條全文：
刑法第284 條第1 項
因過失傷害人者，處6 月以下有期徒刑、拘役或5 百元以下罰金
，致重傷者，處1 年以下有期徒刑、拘役或5 百元以下罰金。


司法院資訊處製作；財團法人民間司法改革基金會備份。
